【裁判字號】    92,抗,2782
【裁判日期】    920916
【裁判案由】    不動產地所有權移轉登記等
【裁判全文】
臺灣高等法院民事裁定                            九十二年度抗字第二七八二號
    抗  告  人  戊○○即劉天.
                辛○○即劉天.
                乙○○即劉天.
                庚○○即劉天.
                己○○即劉天.
                丙○○即劉天.
                丁○○即劉天.
                甲○○即劉天.
                劉秀媛即劉天.
右抗告人因與相對人劉成家即祭祀公業劉明公管理人間不動產所有權移轉登記等事件
，對於中華民國九十二年七月九日臺灣臺北地方法院九十一年度重訴字第一九一二號
所為裁定提起抗告，本院裁定如左：
    主      文
原裁定關於命戊○○、辛○○、甲○○、乙○○、庚○○、己○○、劉秀媛、丙○○
、丁○○為原審被告劉天註之承受訴訟人續行訴訟部分廢棄。
    理      由
一、按當事人死亡者，訴訟程序在有繼承人、遺產管理人或其他依法令應續行訴訟之
    人承受其訴訟以前當然停止。又承受訴訟人於得為承受時應即為承受之聲明，他
    造當事人亦得聲明承受訴訟；當事人不聲明承受訴訟時，法院亦得依職權，以裁
    定命其續行訴訟，民事訴訟法第一百六十八條、第一百七十五條及第一百七十八
    條定有明文。
二、經查，本件原審被告劉天註於民國九十二年四月二十日死亡，且其訴訟代理人歐
    宇倫律師、翁如瑩律師、王嘉斌律師又於九十二年五月十六日解除委任，是以原
    審訴訟程序即當然停止。本件依原審原告陳報之繼承系統表觀之，劉天註死亡時
    ，陳百合、劉秀娟、戊○○、辛○○、甲○○、乙○○、庚○○、己○○、劉秀
    媛、丙○○、丁○○為劉天註之繼承人。惟其中之抗告人劉秀媛已於五十三年十
    月二十二日被第三人黃碧所收養，有
    關係，是其對於生父劉天註已無繼承權可言，自無命其承受劉天註訴訟之必要；
    至於抗告人戊○○、辛○○、甲○○、乙○○、庚○○、己○○、丙○○、丁○
    ○雖均屬劉天註之繼承人，然其等已拋棄繼承，並由原法院准予備查在案，有該
    院九十二年七月二十三日北院錦家福九十二年度繼字第五一四號通知在卷可考，
    是抗告人戊○○、辛○○、甲○○、乙○○、庚○○、己○○、丙○○、丁○○
    既已拋棄對於劉天註之繼承權利，即無再命其等承受劉天註訴訟之必要。原審未
    詳加審究，遽予裁定命戊○○、辛○○、甲○○、乙○○、庚○○、己○○、劉
    秀媛、丙○○、丁○○等人為原審被告劉天註之承受訴訟人續行訴訟，自有未洽
    ，抗告意旨指摘原裁定此部分不當，求予廢棄，為有理由，應由本院將原裁定此
    部分廢棄。
三、據上論結，本件抗告為有理由，爰裁定如主文。
中      華      民      國    九十二    年      九      月    十六      日
                                民事第十六庭
                                    審判長法  官  阮  富  枝
                                          法  官  吳  麗  惠
                                          法  官  黃  豐  澤
正本係照原本作成。
相對人如不服本裁定應於送達後十日內向本院提出再抗告狀，並繳納再抗告費新台幣
壹仟元。再為抗告應以適用法規顯有錯誤為理由，並經本院之許可，該許可以原裁定
所涉及之法律見解具有原則上之重要性者為限。
中      華      民      國    九十二    年      九      月    十七      日
                                          書記官  廖  麗  蓮


司法院資訊處製作；財團法人民間司法改革基金會備份。
